臺灣新北地方法院刑事判決　　　　　　 110年度侵訴字第77號
公　訴　人　臺灣新北地方檢察署檢察官
被　　　告　周文傑


選任辯護人　吳俊達律師
　　　　　　王亭涵律師
上列被告因妨害性自主案件，經檢察官提起公訴（109 年度偵字
第43442 號），本院判決如下：
    主  文
乙○○對於十四歲以上未滿十六歲之女子為性交，處有期徒刑伍
月。緩刑貳年，緩刑期間付保護管束，並應接受陸小時之法治教
育課程，另應於本判決確定後參個月內，完成「以AD000-A10952
5 為受取人，向法院提存所提存新臺幣參拾陸萬元」之提存手續
。
    事  實
一、乙○○使用交友軟體「探探」結識代號AD000-A109525 之女
    子（民國95年3 月生，真實姓名、年籍詳卷，下稱甲○) 後
    ，明知甲○係14歲以上未滿16歲之人，竟仍基於意圖對於14
    歲以上未滿16歲之女子為性交之犯意，使用社群軟體「Inst
    agram 」帳號ipaperover與甲○聯繫後，於109 年10月14日
    下午5 時30分許，一同前往新北市○○區○○街00號馥華大
    觀商旅投宿，嗣於上開旅館房間內，未違反甲○之意願，以
    將其陰莖插入甲○陰道內之方式，對甲○為性交行為1 次。
二、案經甲○、甲○之母AD000-A109525A（真實姓名、年籍詳卷
    ，下稱B 女）訴由新北市政府警察局新莊分局報告臺灣新北
    地方檢察署檢察官偵查起訴。
    理  由
一、按性侵害犯罪防治法所稱性侵害犯罪，係指觸犯刑法第221
    條至第227 條、第228 條、第229 條、第332 條第2 項第2
    款、第334 條第2 項第2 款、第348 條第2 項第1 款及其特
    別法之罪；又行政機關、司法機關及軍法機關所製作必須公
    示之文書，不得揭露被害人之姓名、出生年月日、住居所及
    其他足資識別被害人身分之資訊，性侵害犯罪防治法第2 條
    第1 項、第12條第2 項分別定有明文。本案被告乙○○被訴
    涉犯刑法第227 條第3 項對於14歲以上未滿16歲之人為性交
    罪嫌，屬性侵害犯罪防治法所稱之性侵害犯罪，因本院所製
    作之本案判決係屬必須公示之文書，依上開規定，本判決就
    告訴人甲○、B 女之姓名、案發地點等足資識別其等身分之
    資訊，均予以隱匿，合先敘明。
二、上開犯罪事實，業據被告於警詢、偵查及本院審理時均坦承
    不諱（見109 年度偵字第43442 號卷【下稱偵卷】第3 至4
    、64頁；本院卷第50、81頁），核與證人即告訴人甲○於警
    詢及偵訊中指訴內容大致相符（見偵卷第5 至7 、27頁），
    並有甲○性侵害案件代號與真實姓名對照表、個人戶籍資料
    查詢結果各1 份、監視器畫面擷圖8 幀、甲○交友軟體「探
    探」帳戶資料、對話紀錄擷圖2 幀、被告與甲○間社群軟體
    對話紀錄擷圖16幀在卷可按（見偵卷不公開卷第3 、5 、29
    至35、53至87頁），足徵被告上開任意性自白與事實相符，
    可資採為認定事實之依據，本案事證明確，被告犯行堪以認
    定，應予依法論科。
三、論罪科刑
  ㈠查甲○為95年3 月生，有前引性侵害案件代號與真實姓名對
    照表、個人戶籍資料查詢結果各1 份存卷可佐，被告對此亦
    有認識，是核被告所為，係犯刑法第227 條第3 項之對於14
    歲以上未滿16歲之女子為性交罪。被告雖係對屬少女之甲○
    故意犯罪，然因刑法第227 條第3 項之規定，已將「對於14
    歲以上未滿16歲之男女」列為犯罪構成要件，係以被害人年
    齡所設之特別規定，毋庸再依兒童及少年福利與權益保障法
    第112 條第1 項前段規定加重其刑。
  ㈡爰以行為人之責任為基礎，審酌被告明知告訴人甲○係14歲
    以上未滿16歲之女子，性自主及判斷能力均未臻成熟，竟為
    滿足私慾，對甲○為前揭性交行為，影響甲○身心健康及人
    格發展，所為實應非難；惟考量被告未曾因犯罪經判處罪刑
    ，有其臺灣高等法院被告前案紀錄表1 份可參（見本院卷第
    87頁），素行非惡；又衡被告於警詢、偵訊、本院準備程序
    及審理時均坦承犯行，另雖因告訴人B 女表示無意願與被告
    商談和解或請求賠償，而無法與告訴人達成和解（見本院卷
    第52頁；本院不公開卷第61頁公務電話紀錄），惟依被告於
    本院審理時表示對告訴人甲○及其父母之歉意，願意以大約
    等同其1 年薪水總額新臺幣（下同）36萬元作為賠償等語（
    見本院卷第81、82頁），足信被告於犯罪後尚能積極面對，
    並有意彌補其過錯，犯罪後之態度非惡；另斟酌被告犯罪之
    動機、目的，另觀諸被告與甲○聯繫經過，本案應屬年輕男
    女因對性之衝動及好奇所致，被告犯罪所用手段尚屬平和等
    犯罪情節、案發後甲○之身心狀況、被告自陳學歷為大學畢
    業、目前擔任工廠繪圖人員、月薪約3 萬元、無須扶養之人
    之智識程度及家庭經濟狀況（見本院卷第82頁）等一切情狀
    ，量處如主文所示之刑。
  ㈢被告未曾因故意犯罪受有期徒刑以上刑之宣告，符合刑法第
    74條第1 項第1 款之緩刑要件，有前引臺灣高等法院被告前
    案紀錄表1 紙在卷可參，被告因年輕氣盛，一時為圖私慾，
    未加深思熟慮而為本案犯行，經此偵審程序後，當知警惕而
    無再犯之虞，併考量被告非無與告訴人商談和解之意，然因
    告訴人B 女表明無和解意願，故無從於本案審理程序終結前
    給與甲○及其家屬實質之補償以彌補其等之困擾與傷痛，及
    被告現有穩定生活及工作，若驟然入監服刑，不僅中斷被告
    原本平穩之生活外，亦無助於遏阻被告將來犯罪之預防及防
    衛社會之刑罰目的，故認前開所宣告之刑，以暫不執行為適
    當，爰併予宣告緩刑2 年，以策自新；然為強化被告之守法
    觀念，使被告就其所為負起責任，並兼顧甲○及其家屬所受
    損害能得到相當程度之彌補，參酌被告於本院審理時所陳明
    願負擔之賠償數額及被告本案犯行程度，併依刑法第74條第
    2 項第3 款、第8 款之規定，命其應接受陸小時之法治教育
    課程，並於本判決確定後3 個月內，以將36萬元提存於法院
    提存所之方式對甲○支付損害賠償，另依同法第93條第1 項
    第1 款、第2 款、兒童及少年福利與權益保障法第112 條之
    1 第1 項規定，諭知於緩刑期間付保護管束，以期收矯正被
    告及社會防衛之效；倘被告違反上開所定負擔情節重大，依
    同法第75條之1 第1 項第4 款規定，足認原宣告之緩刑難收
    其預期效果，而有執行刑罰之必要時，得撤銷其緩刑之宣告
    。又本院命被告負上開提存義務，並非免除被告其餘之一切
    民事損害賠償責任，若經民事確定判決認定被告因本案應負
    擔之損害賠償責任逾上開提存金額，被告仍負給付之義務，
    併此敘明。
四、兒童及少年福利與權益保障法112 條之1 第2 項規定：「法
    院為前項（第1 項）宣告時，得委託專業人員、團體、機構
    評估，除顯無必要者外，應命被告於付保護管束期間內，遵
    守下列一款或數款事項：一、禁止對兒童及少年實施特定不
    法侵害之行為。二、完成加害人處遇計畫。三、其他保護被
    害人之事項。」參之兒童及少年福利與權益保障法第112 條
    之1 立法理由謂：「法院於判斷是否屬於『顯無必要』時，
    應審酌被告犯罪時之動機、目的、手段、犯後態度、對被害
    人侵害程度、再犯可能性、與被害人之關係，及被告前有無
    曾經類似犯罪行為，或為一時性、偶發性犯罪等因素而為綜
    合判斷。」本院考量被告並無前科，亦無性侵害或其他犯罪
    紀錄，業如前述，且被告係因一時衝動始犯本案，於犯罪後
    業已坦承犯行，並經本院命以上開方式向被害人支付賠償，
    本院審酌上開各情，認無必要再命被告於緩刑付保護管束期
    間遵守兒童及少年福利與權益保障法第112 條之1 第2 項所
    列各款事項，附此敘明。
據上論斷，應依刑事訴訟法第299 條第1 項前段，刑法第227 條
第3 項、第74條第1 項第1 款、第2 項第3 款、第8 款、第93條
第1 項第1 款、第2 款，判決如主文。
本案經檢察官王堉力提起公訴，檢察官黃國宸、宋有容到庭執行
職務。
中    華    民    國   110    年    11    月    4     日
                  刑事第五庭    審判長法  官  胡堅勤    
                                      法  官  賴昱志
                                      法  官  王筱維
上列正本證明與原本無異。
如不服本判決，應於判決送達後20日內敘明上訴理由，向本院提
出上訴狀 (應附繕本) ，上訴於臺灣高等法院。其未敘述上訴理
由者，應於上訴期間屆滿後20日內向本院補提理由書「切勿逕送
上級法院」。
                                      書記官  李佳勳
中    華    民    國   110    年    11    月    8     日
附錄本判決論罪科刑法條全文：
《中華民國刑法第227條》
對於未滿十四歲之男女為性交者，處3 年以上10年以下有期徒刑
。
對於未滿十四歲之男女為猥褻之行為者，處6 月以上5 年以下有
期徒刑。
對於十四歲以上未滿十六歲之男女為性交者，處7 年以下有期徒
刑。
對於十四歲以上未滿十六歲之男女為猥褻之行為者，處3 年以下
有期徒刑。
第1 項、第3 項之未遂犯罰之。